臺灣基隆地方法院基隆簡易庭民事判決
110年度基簡字第458號
原      告  林坤榮  

被      告  陳明福  


上列當事人間清償債務事件，本院於民國110年5月12日辯論終結
，判決如下：
    主      文
原告如對主債務人童順章之財產為強制執行而無效果時，被告應
給付原告新臺幣參拾陸萬貳仟伍佰元。
訴訟費用新臺幣參仟玖佰柒拾元由被告負擔。
本判決得假執行。但被告如以新臺幣參拾陸萬貳仟伍佰元為原告
預供擔保，得免為假執行。
    事實及理由
一、原告主張：
    訴外人童順章前向原告陸續借款，截至民國105年12月5日結
    算時止，訴外人童順章尚欠原告本金新臺幣（下同）300,00
    0元未償，為央原告寬允清償期限，訴外人童順章遂邀被告
    擔任保證人，與原告協議自105年12月5日起至108年5月5日
    止，以每月為1期，於每月5日給付本利14,500元（本金10,0
    00元、利息4,500元）；詎訴外人童順章自106年5月開始，
    即未依約按期清償（童順章僅止清償5期，金額總計72,500
    元），而今各期清償期限均已屆至，訴外人童順章仍欠原告
    本利總計362,500元（計算式：14,500元×25期＝362,500元）
    ，是原告乃本於保證契約之法律關係，請求被告履行保證責
    任，並聲明：原告如對主債務人童順章之財產為強制執行而
    無效果時，被告應給付原告362,500元。
二、被告答辯：
　　被告依契約所應負之保證責任，僅止於「主債務人童順章所
    積欠之本金300,000元」。
三、本院判斷：　　　　
　　原告主張之上開事實，業據提出與其主張相符之借據1紙為
    證，經核無訛；至被告雖稱其所負保證責任僅止本金云云，
    然按稱保證者，謂當事人約定，一方於他方之債務人不履行
    債務時，由其代負履行責任之契約；保證債務，除契約另有
    訂定外，包含主債務之利息、違約金、損害賠償及其他從屬
    於主債務之負擔；保證人於債權人未就主債務人之財產強制
    執行而無效果前，對於債權人得拒絕清償，民法第739條、
    第740條、第745條定有明文。又數人負同一債務，明示對於
    債權人各負全部給付之責任者，為連帶債務，無該項明示時
    ，連帶債務之成立，以法律有規定者為限，民法第272條定
    有明文。是以連帶債務，必當事人間有明示或法律有規定，
    始能成立（最高法院86年度台上字第386號判決意旨參照）
    。查被告立據保證，並「無」不含利息之除外約定，此徵原
    告提出之借據所載內容即明，是回歸民法保證之規定以及兩
    造間之契約文義，本件保證債務當然兼括「主債務（本金）
    及其利息」在內，惟被告並「未明示」願負連帶清償之責，
    是原告因主債務人童順章屆期卻未履行，乃本於保證契約之
    法律關係，於其就主債務人童順章之財產為強制執行而無效
    果時，請求保證人即被告負清償之責，自係於法有據，為有
    理由，應予准許。
四、本件事證已臻明確，兩造其餘主張、陳述及所提之證據暨攻
    擊防禦方法，經本院審酌後，認均與本件判決結果無影響，
    毋庸再予一一審酌，附此敘明。
五、本件第一審裁判費為3,970元，此外別無其他訴訟費用之支
    出，是本件訴訟費用確定為3,970元。爰依職權確定前開訴
    訟費用由敗訴之被告負擔。
六、本件係因訴訟標的金額未逾500,000元，適用簡易程序所為
    被告敗訴之判決，依民事訴訟法第389條第1項第3款，應依
    職權宣告假執行，併酌情宣告被告預供相當之擔保金額後，
    得免為假執行。
七、據上論結，本件原告之訴為有理由，依民事訴訟法第436條
    第2項、第78條、第87條第1項、第389條第1項第3款、第392
    條第2項，判決如主文。
中　　華　　民　　國　　110 　年　　5 　　月　　12　　日
                  基隆簡易庭法  官   王慧惠
以上正本係照原本作成。　　　　　　　　　  
對於本件判決如有不服，應於收受送達後20日內向本院提出上訴
書狀，上訴於本院合議庭，並按他造當事人之人數附具繕本。如
委任律師提起上訴者，應一併繳納上訴審裁判費。
中　　華　　民　　國　　110 　年　　5 　　月　　12　　日
                            書記官   姚安儒